【裁判字號】    97,交訴,154
【裁判日期】    970624
【裁判案由】    肇事逃逸罪
【裁判全文】
臺灣臺中地方法院刑事判決             97年度交訴字第154號
公  訴  人  臺灣臺中地方法院檢察署檢察官
被      告  甲○○
上列被告因肇事逃逸案件，經檢察官提起公訴（97 年 度偵字第
7776號），被告於準備程序中就被訴事實為有罪之陳述，經告以
簡式審判之旨，並聽取當事人意見後，合議庭裁定由受命法官獨
任進行簡式審判程序，本院判決如下：
    主    文
甲○○駕駛動力交通工具肇事，致人受傷而逃逸，處有期徒刑柒
月，緩刑貳年。
    犯罪事實
一、甲○○於民國97年1月31日，駕駛車牌號碼RS-8072號自小客
    車，沿臺中市○區○○路往民權路由南往北方向行駛，於同
    日21時45分許，行經臺中市○區○○路與民權路之交岔路口
    處，原應注意汽車迴車前，應暫停並顯示左轉燈光或手勢，
    看清無來往車輛，並注意行人通過，始得迴轉。且依當時並
    無不能注意之情形，竟疏未注意及此，在上揭路段，貿然迴
    轉而擦撞乙○○所騎乘車牌號碼IML-820 號機車，使乙○○
    人、車倒地，受有右鎖骨閉鎖性骨折、四肢多處挫傷之傷害
    （過失傷害部分未據告訴）。詎甲○○駕駛前揭自小客車肇
    事，致乙○○受傷後，竟未在現場協助救助，並靜候交通警
    察前往處理，仍駕駛前揭自小客車逃離現場，經不詳年籍姓
    名之路人報案後，由乙○○記下甲○○所駕駛之前揭自小客
    車牌號碼，交由警方循線查獲。
二、案經臺中市警察局第二分局報告臺灣臺中地方法院檢察署檢
    察官偵查起訴，本院改依簡式審判程序審理。
    理    由
壹、程序部分：
一、按簡式審判程序之證據調查，不受刑事訴訟法第159條第1項
    規定之限制，刑事訴訟法第273條之2定有明文。此乃因簡式
    審判程序，貴在審判程序之簡省便捷，故調查證據之程序宜
    由審判長便宜行事，以適當之方法行之即可；又因被告對於
    犯罪事實並不爭執，可認定被告亦無行使反對詰問權之意，
    因此有關傳聞證據之證據能力限制規定無庸予以適用。
二、本件證人乙○○於警詢中及偵查中所為之陳述，雖為審判外
    之言詞陳述，其性質為傳聞證據；惟本件訴訟係適用簡式審
    判程序，有審判筆錄在卷可稽，是其於警詢及偵查中所為之
    證言，自均得作為認定事實之證據。
貳、實體部分：
一、訊據被告甲○○對於上揭犯罪事實均坦承不諱，核與證人乙
    ○○證述之情節大致相符。復有道路交通事故現場圖、道路
    交通事故調查報告表（一）、（二）、職務報告書、照片20
    張、中國醫藥大學附設醫院診斷書1 紙（均影本）附卷可稽
    。足認被告之自白與事實相符，本件事證明確，被告犯行堪
    以認定。
二、核被告所為，係犯刑法第185條之4之肇事逃逸罪。爰審酌被
    告肇事後致告訴人受傷，竟未下車協助就醫，反駕車駛離，
    及告訴人受傷之程度非重，且被告業與告訴人達成和解，有
    台中市北區調解委員會調解書1 紙在卷可按等一切情狀，量
    處如主文所示之刑。另被告前未曾受有期徒刑以上刑之宣告
    ，有臺灣高等法院被告前案紀錄表1 份在卷足憑，其因一時
    失慮致犯本罪，肇事後已與告訴人達成和解，經此刑之宣告
    後，應能知所警惕而無再犯之虞，本院因認為就所宣告之刑
    ，以暫不執行為適當，爰併予宣告緩刑2 年，用啟自新。
據上論斷，應依刑事訴訟法第273 條之1第1項、第299條第1項前
段，刑法第185 條之4條、第74條第1項第1款，刑法施行法第1條
之1第1項、第2項但書，判決如主文。
中    華    民    國    97    年     6    月    24    日
                  刑事第六庭  法  官  高英賓
上正本證明與原本無異。
如不服本判決，應於送達後十日內向本院提出上訴狀（須附繕本
），上訴於台灣高等法院台中分院。
                              書記官  司立文
中    華    民    國    97    年     6    月    24    日
附錄論罪科刑法條：
中華民國刑法第185條之4
駕駛動力交通工具肇事，致人死傷而逃逸者，處6月以上5年以下
有期徒刑。


司法院資訊處製作；財團法人民間司法改革基金會備份。
